【裁判字號】    89,易,3946
【裁判日期】    891130
【裁判案由】    傷害
【裁判全文】
臺灣高雄地方法院刑事判決                        八十九年度易字第三九四六號
    公  訴  人  臺灣高雄地方法院檢察署檢察官
    被      告  甲○○
右列被告因傷害案件，經檢察官提起公訴（八十九年度偵字第一四０五八號），本院
判決如左：
    主  文
甲○○傷害人之身體，處拘役參拾日，如易科罰金，以參佰元折算壹日。
    事  實
一、甲○○於民國八十九年六月九日上午十時許，在高雄縣岡山鎮○○○路一九三巷
    二十二號乙○○所任職之怡杯水企業股份有限公司辦公走廊前，因先前委託製造
    之礦泉水無法順利生產，竟與負責該公司倉儲管理之乙○○發生口角，乙○○憤
    怒之下作勢欲毆打甲○○，甲○○遂基於傷害之犯意，將乙○○推倒在地，乙○
    ○為免頭部受傷以手支地，因而受有右肘挫傷併骨折等傷害。
二、案經乙○○訴請台灣高雄地方法院檢察署檢察官偵查起訴。
        理      由
一、訊據被告甲○○矢口否認有何傷害犯行，辯稱：當時是乙○○先作勢要攻擊我，
    我本能的反應用手抵擋才把他推開，他就跌倒了，他跌倒後還要拿角鋼攻擊我，
    是旁邊的同事阻止他的，我是出於自衛才推乙○○云云。經查，事發當時，乃係
    被告與告訴人乙○○兩人發生口角，告訴人作勢欲攻擊被告，被告即出手將告訴
    人推開，告訴人隨即倒地等情，業據證人即怡杯水企業股份有限公司職員吳文時
    、張唯倫、蘇宗敏等人於本案審理時到庭證述明確，故被告確係在告訴人作勢攻
    擊下始出手推告訴人倒地應無疑問，惟告訴人年近六十歲，被告則正值壯年，在
    正常情況下，告訴人縱欲攻擊被告，亦非被告之對手，且因雙方年紀相差懸殊，
    若告訴人遭被告重推倒地，即有可能受傷，被告對此點應屬可預見，故被告在告
    訴人作勢攻擊之時，僅需避開告訴人之攻擊或離開現場即可，實無必要出手推倒
    告訴人，竟仍出手為推倒行為；且告訴人倒地而受有右肘挫傷併骨折之傷害，亦
    有驗傷診斷書一紙在卷可憑，顯見被告當時出手推倒告訴人之力道非輕，是被告
    有傷害告訴人之故意應甚為明顯，被告辯稱無傷害犯意云云，顯不足採。本件事
    證明確，被告犯行，洵堪認定。
二、核被告所為，係犯刑法第二百七十七條第一項普通之傷害罪。爰審酌被告因細故
    推倒被害人，本屬不該，惟念其前無不良素行，因一時思慮欠週觸犯本罪，且係
    在先遭被害人挑釁之下始出手，惡性尚輕等一切情狀，依法量處如主文所示之刑
    ，並諭知易科罰金之折算標準。
據上論斷，應依刑事訴訟法第二百九十九條第一項，刑法第二百七十七條第一項、第
四十一條，罰金罰鍰提高標準條例第一條前段、第二條前段，判決如主文。
中      華      民      國      八十九      年      十一    月    三十  日
                                  臺灣高雄地方法院刑事庭
                                      法  官    吳  宏  榮
右正本證明與原本無異。
如不服本判決，應於判決送達後十日內，向本院提出上訴狀。
                                      書記官    李  文  廣
中      華      民      國      八十九      年      十一    月    三十  日


司法院資訊處製作；財團法人民間司法改革基金會備份。
